【裁判字號】    95,台上,5856
【裁判日期】    951026
【裁判案由】    偽造有價證券
【裁判全文】
最高法院刑事判決            九十五年度台上字第五八五六號
上  訴  人  甲○○
上列上訴人因偽造有價證券案件，不服台灣高等法院台南分院中
華民國九十二年十二月十日第二審判決（九十二年度上訴字第五
五九號，起訴案號：台灣台南地方法院檢察署八十八年度偵字第
一四四四四號），提起上訴，本院判決如下：
    主  文
上訴駁回。
    理  由
按刑事訴訟法第三百七十七條規定，上訴於第三審法院，非以判
決違背法令為理由，不得為之。是提起第三審上訴，應以原判決
違背法令為理由，係屬法定要件。如果上訴理由狀並未依據卷內
訴訟資料，具體指摘原判決不適用何種法則或如何適用不當，或
所指摘原判決違法情事，顯與法律規定得為第三審上訴理由之違
法情形，不相適合時，均應認其上訴為違背法律上之程式，予以
駁回。本件原審經審理結果，認為上訴人偽造有價證券犯行明確
，因而撤銷第一審所為科刑之判決，改判仍論處上訴人連續意圖
供行使之用，而偽造有價證券（累犯）罪刑，已詳敘其調查、取
捨證據之結果及憑以認定犯罪事實之心證理由。並就上訴人否認
之供詞及其所辯各語認非可採，予以論述。經核所為論敘均與卷
內證據資料相符，從形式上觀察，並無認定事實不依證據，或有
何採證違背證據法則等違法情形存在。證人謝勝宏於第一審審理
時到庭結稱最後一次股東會時伊有看到上訴人由公事包內拿出兩
、三顆印章，但都有套子套住，所以伊不知是何人的印章等語，
固未指上訴人所提出保管之印章係聯貿國際資訊有限公司（下稱
聯貿公司）及其負責人乙○○之印章，然謝某係該公司股東，渠
於第一審已證實聯貿公司帳務均係上訴人在管，款項請領須找上
訴人，且稱伊有二、三次目睹上訴人親自簽發支票，並蓋章屬實
。另證人薛清原於第一審調查時，亦到庭結稱伊至聯貿公司收取
修車費，乙○○在一樓，要伊上二樓找上訴人，係由上訴人當面
親自簽發支票交伊無誤。原判決係依憑上開卷證，以及上訴人於
第一審就原判決附表一、二所列支票為調查時，對其使用情形知
之甚詳，乃綜合判斷，認聯貿公司負責人乙○○指稱係由上訴人
掌管該公司財務，並保管公司支票、公司及伊之印章，伊就公司
業務範圍內之款項支出授權上訴人簽發支票支付等語，可以採信
。並非單以謝勝宏上開證詞為上訴人犯罪之唯一論據甚明，是要
不能執此指原判決認定事實與所採證據不相適合，即無證據上理
由矛盾之違法情形。又上訴人於原審提出聯貿公司民國九十一年
十二月五日所具刑事附帶民事訴訟起訴狀，指該起訴狀具狀人欄
聯貿公司及其法定代理人乙○○之印文與本件原判決附表一、二
所示支票發票人欄內該聯貿公司及乙○○之印文，極為相似，乃
聲請將之送鑑驗。然本件案發當時（八十八年間）上訴人確掌管
聯貿公司之帳務，並負責保管該公司支票、發票印章及簽發公司
支票等情，已經原判決依上開卷證認定屬實，而丙○○（聯貿公
司股東）於原審審理時且稱上訴人保管公司印章，直至案發後負
責人至上訴人住處，始將之取回等語，則聯貿公司上開九十一年
間所具起訴狀，其具狀人欄所蓋聯貿公司及其法定代理人之印文
，縱與原判決附表一、二所示支票其發票人欄該公司及負責人印
文相似，甚或相同，亦不能因之否認上訴人於八十八年間所為本
件偽造有價證券犯行，即不能認其係對上訴人有利之證據，自欠
缺調查必要性，是原判決未依其聲請將之送請鑑驗，為無益之調
查，要無證據調查職責未盡之違法可言。雖原判決理由內對此未
加說明，不無疏漏，然此程序上之違誤，既於科刑判決之本旨不
生影響，要不能執之為適法之第三審上訴理由。是上訴意旨以上
情指摘原判決違背法令，核與法律規定得為第三審上訴理由之違
法情形，不相適合。而其餘上訴意旨，則係就屬原審採證認事職
權之行使及原判決已說明事項，徒憑己見，任意指摘，且仍為單
純事實之爭辯，亦非合法之第三審上訴理由。原判決認上訴人牽
連犯刑法第三百三十六條第二項之業務侵占罪部分，核屬刑事訴
訟法第三百七十六條第三款所規定不得上訴第三審之案件，其牽
連之重罪（偽造有價證券罪）上訴既不合法，無從為實體之判決
，該輕罪部分亦無從適用審判不可分之原則，併為實體上審判，
亦應從程序上予以駁回。依上揭說明，本件上訴違背法律上之程
式，應予駁回。
據上論結，應依刑事訴訟法第三百九十五條前段，判決如主文。
中    華    民    國  九十五  年    十    月  二十六  日
                      最高法院刑事第八庭
                          審判長法官  張  淳  淙
                                法官  劉  介  民
                                法官  張  春  福
                                法官  洪  昌  宏
                                法官  蔡  彩  貞
      本件正本證明與原本無異
                                      書  記  官
中    華    民    國  九十五  年    十    月  三十一  日
                                                Ａ


司法院資訊處製作；財團法人民間司法改革基金會備份。
